【裁判字號】    99,上易,23
【裁判日期】    990208
【裁判案由】    竊盜
【裁判全文】
臺灣高等法院花蓮分院刑事判決          99年度上易字第23號
上  訴  人
即  被  告  甲○○
上列上訴人因竊盜案件，不服臺灣花蓮地方法院中華民國98年12
月24日98年度易字第361號第一審判決（起訴案號：臺灣花蓮地
方法院檢察署98年度偵字第3882號），提起上訴，本院判決如下
：
    主  文
上訴駁回。
    理  由
一、按「上訴書狀應敘述具體理由」，民國96年7月4日修正公布
    之刑事訴訟法第361條第2項定有明文，此屬提起第二審上訴
    應具備之程式。又「第二審法院認為上訴書狀未敘述理由或
    上訴有第362條前段之情形者，應以判決駁回之。」同法第
    367條前段亦有明文。而所謂具體理由，必係依據卷內既有
    訴訟資料或提出新事證，指摘或表明第一審判決有何採證認
    事、用法或量刑等足以影響判決本旨之不當或違法，而構成
    應予撤銷之具體事由，始克當之（例如：依憑證據法則具體
    指出所採證據何以不具證據能力，或依憑卷證資料，明確指
    出所為證據證明力之判斷如何違背經驗、論理法則），若僅
    泛言原判決認定事實錯誤、違背法令、量刑失之過重或輕縱
    ，而未依上開意旨指出具體事由，或形式上雖已指出具體事
    由，然該事由縱使屬實，亦不足以認為原判決有何不當或違
    法者（例如：對不具有調查必要性之證據，法院未依聲請調
    查亦未說明理由，或援用證據不當，但除去該證據仍應為同
    一事實之認定），皆難謂係具體理由，俾與第二審上訴制度
    旨在請求第二審法院撤銷、變更第一審不當或違法之判決，
    以實現個案救濟之立法目的相契合（最高法院97年度臺上字
    第892號判決要旨參照）。故上訴人之上訴書狀雖敘述上訴
    理由，倘未具體敘述第一審判決有何上述違法、不當情形，
    既與未敘述具體理由無異，其上訴即不符合上訴之法定要件
    。
二、上訴人即被告不服原判決，提起上訴，其上訴意旨略以：按
    犯罪事實應依證據認定之，認定不利於被告之事實，須依積
    極證據，苟積極證據不足為不利於被告事實之認定時，即應
    為有利於被告之認定。又無論直接或間接證據，其為訴訟上
    之證明，須於通常一般人均不致有所懷疑，而得確信其為真
    實之程度，始得據之為有罪之認定。另按刑事訴訟法第156
    條第2項規定，被告或共犯之自白，不得作為有罪判決之唯
    一證據，仍應調查其他必要之證據，以察其事實是否相符。
    本件僅有共同被告黃政憲之不利陳述，且無積極事證足以認
    定被告有犯罪之嫌，更遑論達到通常一般人均不致有所懷疑
    ，而得確信其為真實之程度，是懇請給予被告無罪諭知云云
    。
三、惟查：按證據之證明力由法院自由判斷之，為刑事訴訟法
    第155條第1項所明定，此項自由判斷職權之行使，苟係基於
    普通日常生活之經驗，而非違背客觀上應認為確實之定則者
    ，即屬合於經驗法則，不容當事人任意指摘（最高法院30年
    上字第597號判例意旨參照）。原判決就證人即被害人「簡
    景宣」於警詢時之證述，雖載為「汪維平」，惟參酌原判決
    事實欄之記載內容，及所引述之警詢筆錄內容，復遍觀全卷
    並無「汪維平」之警詢供述，因此原判決所指受害人即通盈
    通運股份有限公司之管理者當為「簡景宣」，非為「汪維平
    」，此項誤載不影響於判決本旨，非得據以為撤銷原判決之
    理由。而原審憑共犯黃政憲於警詢及偵訊之證述、證人即被
    害人簡景宣於警詢之證述、現場照片3張，據為認定被告甲
    ○○與共犯黃政憲有加重竊盜之犯意聯絡及行為分擔，而共
    同犯攜帶兇器、毀越安全設備竊盜之犯行，已詳細說明認事
    用法之理由，並敘明被告之供述以及證人賴世偉之證詞如何
    不足採信之理由，經核原判決證據取捨及證明力判斷於法均
    無不合，從形式上觀察，其認事用法並無任何違誤之處，上
    訴意旨僅泛稱本案無積極證據足以認定被告之犯罪云云，並
    未依據卷內資料或提出新事證，就原判決有何採證認事用法
    之違法或不當提出具體理由。而原判決並非僅憑共犯黃政憲
    一人之證述而為被告甲○○有罪之認定已如上述，上訴意旨
    指摘原判決僅以共犯黃政憲之不利陳述，即為被告有罪之認
    定，顯非依據卷內資料而為指摘，揆諸首開說明，均難謂已
    敘明具體理由，其所為上訴不合法律上程式，爰不經言詞辯
    論，逕以判決駁回。
據上論斷，應依刑事訴訟法第367條前段、第372條，判決如主文
。
中    華    民    國    99    年    2     月    8     日
                  刑事庭審判長法  官  謝志揚

                              法  官  張健河

                              法  官  林慶煙
以上正本證明與原本無異。
本件不得上訴。
中    華    民    國    99    年    2     月    8     日
                              書記官  林明智

司法院資訊處製作；財團法人民間司法改革基金會備份。
